Inventaris van de archieven van de Directie Coördinatie Emancipatiebeleid / Interdepartementale Coördinatiecommissie Emancipatiebeleid en taakvoorgangers van het Ministerie van Sociale Zaken en Werkgelegenheid, (1976) 1988-1999 (2001)
Nationaal Archief, Den Haag
- Directie Coördinatie Emancipatiebeleid, I
  - Stukken betreffende bijzondere onderwerpen, 2
    - Taakuitvoering, 2.2
      - Emancipatie in het algemeen, 2.2.1
        - Internationale aangelegenheden, 2.2.1.5
          - Verenigde Naties, 2.2.1.5.3
            - Stukken betreffende het ontvangen van documenten van de internationale conferentie van de VN over bevolking en ontwikkeling, gehouden van 5 - 13 september 1994 te Cairo., 1994 - 1995; 952; 1 pak
            - Stukken betreffende het ontvangen van verslagen en rapporten van de Economic and Social Council van de VN inzake de status van vrouwen., 1994 - 1995; 953; 1 pak
            - Stukken betreffende het opstellen van een nota inzake de bewegingsvrijheid van NGO's op de vierde wereldvrouwenconferentie, naar aanleiding van geruchten dat de Chinese overheid kritische journalisten zou willen weren., 1994 - 1995; 954; 1 omslag
            - Stukken betreffende het voorbereiden van de deelname aan en evalueren van de VN topconferentie voor sociale ontwikkeling, gehouden van 11 - 12 maart 1995 te Kopenhagen., 1993 - 1996; 955-957; 3 pakken
              - 1993 - 1994, 955
              - 1994 - 1995, 956
              - 1995 - 1996, 957
            - Stukken betreffende het behandelen van een rapport en de benoeming van een speciale rapporteur van de VN met betrekking tot geweld tegen vrouwen., 1994 - 1996; 958; 1 omslag
            - Stukken betreffende het ontvangen van verslagen en rapporten van de Economic and Social Council van de VN inzake de accreditatie van NGO's voor de vierde wereldvrouwenconferentie., 1995; 959; 1 pak
              Zie ook inv.nrs. 237-254, 922-935, 938-951, 968-971.
            - Rapportage aan de Committee on the Elimination of Discrimination Against Women (CEDAW)., 1995 - 1996; 960; 1 deel
            - Stukken betreffende het voorbereiden van de Nederlandse bijdrage aan de vijftigste algemene vergadering der Verenigde Naties betreffende geweld tegen vrouwen en migranten., 1995 - 1996; 961; 1 omslag
            - Stukken betreffende het ontvangen van een rapport van de vijftiende zitting van de Committee on the Elimination of Discrimination Against Women (CEDAW) van de VN, alsmede een voorstel voor het facultatief protocol inzake het klachtrecht bij het VN-vrouwenverdrag., 1995 - 1997; 962; 1 omslag
            - Stukken betreffende het ontvangen van documenten van de negenenveertigste vergadering van de Sub-Commissie voor de Preventie van Discriminatie en de Bescherming van Minderheden van de Commissie voor Mensenrechten van de Economic and Social Council van de VN, alsmede een opzet van een aanbiedingsbrief aan de Tweede Kamer inzake de eindrapportage van het project vrouwen en minderhedenbeleid., 1997; 963; 1 omslag
            - Stukken betreffende het opstellen van een startnotitie in het kader van het VN-vrouwenverdrag met een onderzoek naar het mandaat dat een nationaal rapporteur van geweld tegen vrouwen en vrouwenhandel zou moeten krijgen., 1997 - 1998; 964; 1 omslag
            - Stukken betreffende het deelnemen aan de Europese conferentie over de uitvoering van het Platform for action, gehouden van 23 - 24 november 1998 te Madrid., 965; 1 omslag
            - Stukken betreffende het indienen van de tweede voortgangsrapportage aan de Commitee on the Elimination of Discrimination Against Women (CEDAW) in het kader van het toezicht op de uitvoering van het VN-vrouwenverdrag., 1998; 966; 1 omslag
            - Stukken betreffende het leveren van een bijdrage aan de dertiende en veertiende rapportage in het kader van de implementatie van het VN-verdrag ter uitbanning van alle vormen van rassendiscriminatie met betrekking tot 1996 en 1997., 1998; 967; 1 omslag
            - Stukken betreffende het uitvoeren en evalueren van de Verklaring van Beijing en het Platform for action naar aanleiding van de vierde wereldvrouwenconferentie., 1998 - 2001; 968-971; 4 pakken
              Zie ook inv.nrs. 237-254, 922-935, 938-951, 959.
              - Projectplan “Vijf jaar na Beijing”, 1998 - 2001, 968
              - Aanbieding implementatierapportage “Vijf jaar na Beijing”, 1999, 969
              - Speciale zitting van de algemene vergadering van de Verenigde Naties in het kader van de vierenveertigste zitting van de VN Commission on the Status of Women, gehouden van 5 - 9 juni 2000 te New York. 1999 - 2000, 970-971
                - 1999 - 2000, 970
                - 2000, 971
            - Stukken betreffende het ontvangen van informatie over het voornemen van de Chinese overheid om de locatie te verplaatsen van een conferentie van NGO's die samenhangt met de vierde wereldvrouwenconferentie waardoor het voor de NGO's praktisch onmogelijk zou worden om aan de wereldvrouwenconferentie een bijdrage te leveren., 1994 - 1995; 972; 1 pak
          - Europese Economische Gemeenschap, 2.2.1.5.4
            - Stukken betreffende het tot stand komen van EEG-actieprogramma's en het bijwonen van vergaderingen van verschillende EEG-commissies voor gelijke kansen voor mannen en vrouwen., 1981 - 2001; 973-995; 9 pakken en 14 omslagen
              - Tot stand komen van EEG-actieprogramma's voor gelijke kansen voor mannen en vrouwen. 1981 - 1999, 973-981
                - Eerste actieprogramma, 1981 - 1985, 973
                - Tweede actieprogramma, 1985 - 1990, 974
                - Derde actieprogramma. 1988 - 1991, 975-977
                - 1988 - 1991 pak, 975
                - 1989 - 1990 pak, 976
                - 1990 - 1991, 977
                - Vierde actieprogramma. 1995 - 1998, 978-981
                - Algemeen. 1995, 978
                - Algemeen. 1996-1998, 979
                - Vergaderstukken van het Beheerscomité vierde Actieprogramma, 1996, 980
                - Vergaderstukken van het Beheerscomité vierde Actieprogramma, 1997pak, 981
              - Deelnemen aan vergaderingen van de Adviescommissie voor Gelijke Kansen voor Mannen en Vrouwen, 1993 – 1995, 982; pak
                Het betreft de vergaderingen 32 tot en met 38.
              - Ontvangen van stukken voor de Management-Commissie vergaderingen van de EEG inzake de implementatie van het actieprogramma voor gelijke kansen voor mannen en vrouwen. 1996 - 1999, 983-988
                - Zevende vergadering, 1996, 983
                - Achtste vergadering, 1997, 984
                - Negende vergadering, 1998, 985
                - Tiende vergadering, 1998, 986
                - Elfde vergadering. 1998 - 1999, 987-988
                - Vergadering, 1998, 987
                - Follow-up, 1998 - 1999, 988
              - Deelnemen aan vergaderingen van de Adviescommissie voor Gelijke Kansen voor Mannen en Vrouwen. 1997 - 2001, 989-995
                - Zesde vergadering. 1997, 989-990
                - 1997 feb. - juni 9, 989; pak
                - 1997 juni 11 - okt., 990; pak
                - Zevende vergadering, 1997 - 1998, 991
                - Achtste vergadering, 1998, 992
                - Negende vergadering, 1998, 993
                - Tiende vergadering, 1998 - 1999, 994; pak
                - Zestiende vergadering, 2001, 995; pak
            - Stukken betreffende het deelnemen aan bijeenkomsten van de Informele Raad voor Emancipatieministers van de EEG., 1984 - 1999; 996-1004; 5 pakken en 4 omslagen
              - 8 maart 1984 te Parijs 7 maart 1985 te Venetië, met kamervragen, 1984 - 1985, 996; omslag
              - 10 - 11 maart 1986 te Den Haag, 1985 - 1986, 997
              - 30 april 1987 te Brussel, 1987, 998
              - 25 - 26 april 1988 te Berlijn, 1988, 999
              - 27 - 28 april 1989 te Toledo, 1989, 1000; omslag
              - 12 - 13 mei 1991 te Luxemburg, 1991, 1001; omslag
              - 15 september 1994 te Berlijn, 1994, 1002
              - Gezamenlijke bijeenkomst met vertegenwoordigers van de Verenigde Staten, gehouden op 21 november 1997 te Luxemburg, 1997 - 1998, 1003; omslag
              - 14 - 15 juni 1999 te Berlijn, 1999, 1004
            - Stukken betreffende het deelnemen aan een EG-seminar over de bestuurlijke organisatie van het emancipatiebeleid, gehouden van 15 - 16 juni 1988 te Hannover., 1005; 1 pak
            - Stukken betreffende het oprichten en evalueren van het Mutual Information Network on Womens' Affairs (MINWA), een EG-netwerk voor vrouwenzaken., 1988 - 1989; 1006; 1 pak
            - Stukken betreffende het deelnemen aan de EG-seminar “Evaluation of community policy on equal opportunities between women and men”, gehouden van 24 - 26 april 1989 te Toledo., 1007-1008; 2 pakken
              - Algemeen, 1989, 1007
              - Verslagen en conclusies, 1989, 1008
            - Stukken betreffende deelnemen aan de EG-conferentie “Women and men in broadcasting. Equality in the 1990's?” in het kader van het vaststellen van het beleid ten aanzien van de beeldvorming ten opzichte van vrouwen in de media, gehouden van 7 - 10 november 1990 te Athene., 1989 - 1990; 1009; 1 pak
            - Stukken betreffende het deelnemen aan de EG-seminar “Women and the completion of the internal market”, gehouden van 14 - 16 februari 1990 te Dublin., 1989 - 1990; 1010; 1 omslag
            - Stukken betreffende het deelnemen aan de EEG-seminar “1993: Opportunities and risks for European women”, gehouden van 22 - 24 november 1990 te Rome., 1011; 1 omslag
            - Stukken betreffende het deelnemen aan de conferentie “Parental employment and caring for children” inzake kinderopvang, gehouden van 23 - 25 september 1992 te Kopenhagen., 1990 - 1992; 1012; 1 omslag
            - Stukken betreffende het organiseren en evalueren van de EG-seminar “Seksuele intimidatie op het werk: over de bescherming van de waardigheid van vrouwen en mannen op het werk”, gehouden van 7 - 9 november 1991 te Den Haag., 1990 - 1992; 1013; 1 omslag.
            - Stukken betreffende het voeren van overleg over het uitvoeren van het NOW-programma (new opportunities for women) van de Europese Commissie., 1990 - 1993; 1014; 1 omslag
            - Stukken betreffende het oprichten van en deelnemen aan het EG-netwerk voor vrouwen in het besluitvormingsproces, dat zich beijvert voor een grotere inzet van vrouwen in het openbaar bestuur., 1991 - 1994; 1015; 1 pak
            - Stukken betreffende het tot stand komen van de EG-aanbeveling inzake de bescherming van de waardigheid van mannen en vrouwen op het werk, ter voorkoming van seksuele intimidatie op het werk., 1991 - 1994; 1016; 1 pak
            - Stukken betreffende het deelnemen aan de door de Europese Commissie georganiseerde seminar “Building equality”, gehouden van 28 - 30 mei 1992 te Lissabon., 1017; 1 omslag
            - Stukken betreffende het voorbereiden van de vierde wereldvrouwenconferentie, gehouden van 4 - 15 september 1995 te Peking., 1993 - 1998; 1018-1021; 3 pakken en 1 omslag
              - Algemeen, 1993 - 1994, 1018
              - Voorbereiden van het EEG-standpunt inzake het Platform for action, de slotverklaring van de wereldvrouwenconferentie. 1995, 1019-1020
                - 1995, 1019
                - 1995, 1020
              - Follow-up, 1998, 1021; omslag
            - Stukken betreffende het vaststellen van het Nederlandse standpunt over de mogelijke wijziging van richtlijn 76/207/EEG inzake het bevorderen van gelijke mogelijkheden voor mannen en vrouwen, naar aanleiding van een uitspraak van het Bremer gerechtshof dat positieve discriminatie door middel van vastgelegde quota voor het percentage vrouwen in een bedrijf onwettig is., 1995 - 1996; 1022; 1 omslag
            - Stukken betreffende het deelnemen aan de conferentie “The legal and economic position of women in the European Union in the 21st century”, gehouden van 2 - 3 mei 1996 te Maastricht., 1023; 1 omslag
            - Stukken betreffende het ontvangen van informatie over de ontwerp-resolutie van de Raad van de Europese Unie betreffende de integratie van gelijke kansen voor mannen en vrouwen in de Europese Structuurfondsen (ESF)., 1996; 1024; 1 omslag
            - Stukken betreffende het deelnemen aan vergaderingen van het Raadgevend Comité Gelijke Kansen voor Vrouwen en Mannen van de Europese Commissie te Brussel., 1996 - 1997; 1025-1027; 2 omslagen en 1 pak
              - Derde bijeenkomst, 1996, 1025
              - Vierde bijeenkomst, 1997, 1026; pak
              - Vijfde bijeenkomst, 1997, 1027
            - Stukken betreffende het voorbereiden en deelnemen aan conferenties op het gebied van gelijkheid van vrouwen, georganiseerd door de voorzitter van de EEG., 1996 - 1997; 1028-1030; 1 pak en 2 omslagen
              - Conferentie van 16 - 18 mei 1996 te Rome, 1996, 1028
              - Conferentie van 7 - 8 oktober 1996 te Dublin, 1996, 1029; pak
              - Conferentie van 6 - 7 februari 1997 te Amsterdam, 1997, 1030
            - Stukken betreffende het voorbereiden van een nationaal follow-up programma, alsmede het opstellen van het vervolgbeleid naar aanleiding van de ministeriële conferentie van de EU over vrouwenhandel, gehouden van 24 - 26 april 1997 te Den Haag., 1996 - 1997; 1031; 1 pak
            - Stukken betreffende het deelnemen aan de door de EEG georganiseerde internationale conferentie “Work organisation”, gehouden op 23 oktober 1997 te Luxemburg., 1032; 1 omslag
            - Stukken betreffende het voorbereiden van de EU-ministers-conferentie “A European code of conduct to prevent and combat trafficking in women”, gehouden van 24 - 26 april 1997 te Den Haag., 1033; 1 omslag
            - Stukken betreffende het voorbereiden van en deelnemen aan de ministeriële conferentie van de EU, “A European code of conduct to prevent and combat trafficking in women”, gehouden van 24 - 26 april 1997 te Den Haag., 1034; 1 pak
            - Stukken betreffende het organiseren van en deelnemen aan de ronde-tafelconferentie inzake de voorkoming en bestrijding van geweld tegen vrouwen, gehouden op 10 december 1997 te Den Haag, alsmede een rapportage van de internationale conferentie van experts inzake het voorkomen en bestrijden van geweld tegen vrouwen, gehouden van 3 - 5 februari 1998 te Den Haag., 1997 - 1998; 1035; 1 omslag
            - Stukken betreffende het deelnemen aan een conferentie over mainstreaming van het gelijke-kansenperspectief in de structuurfondsen, gehouden van 13 - 15 september 1998 te Viano do Castelo., 1036; 1 omslag.
            - Stukken betreffende het deelnemen aan en voorbereiden van verschillende bijeenkomsten en seminars inzake werkgelegenheid en emancipatie., 1998; 1037; 1 pak
            - Stukken betreffende het voeren van overleg over herziening van de structuurfondsen, naar aanleiding van de ontwerp-resolutie betreffende de integratie van gelijke kansen voor mannen en vrouwen., 1998; 1038; 1 pak
            - Stukken betreffende het deelnemen aan de werkgroep over de gender pay gap van de Adviescommissie voor Gelijke Kansen voor Mannen en Vrouwen., 1999; 1039; 1 omslag
            - Stukken betreffende het behandelen en voorbereiden van en deelnemen aan diverse aangelegenheden binnen de kaders van de EU met betrekking tot de emancipatie van vrouwen., 1999 - 2007; 1040-1043; 4 pakken
              - 1999 - 2002, 1040
              - 2002 - 2003, 1041
              - 2004 - 2005, 1042
              - 2006 - 2007, 1043
            - Stukken betreffende het deelnemen aan de Europese conferentie “Social and labour market policies: investing in quality”, gehouden van 22 - 23 februari 2001 te Brussel., 1044; 1 omslag
            - Stukken betreffende het totstandkomen en uitvoeren van het Europese project “Daily routine arrangements, from local practice to national policy”., 2002 - 2004; 1045-1048; 4 pakken
              - Contracten en financiering, 2002 - 2004, 1045
              - Kickoff meeting, interim rapport en offerteaanvragen, 2003, 1046
              - Conferentie, studiebezoeken en voortgang project, 2003 - 2004, 1047
              - Evaluatie conferentie en eindrapport, 2003 - 2004, 1048
            - Stukken betreffende het voorbereiden van emancipatiebeleid in het kader van het Nederlandse voorzitterschap van de EU in de tweede helft van 2004., 2003 - 2005; 1049-1055; 7 pakken
              - Voorbereiden van het voorzitterschap en initiëren van conferenties. 2003 - 2004, 1049-1050
                - 2003 - 2004, 1049
                - 2003 - 2004, 1050
                - Organiseren van de conferentie voor EU-ministers “Diversity and participation; the gender perspective”, georganiseerd in het kader van het Nederlandse voorzitterschap, gehouden van 6 - 7 juli 2004 te Rotterdam. 2003 - 2005, 1051-1055
                - Algemeen, 2004, 1051
                - Facilitaire zaken, 2003 - 2005, 1052
                - Uitnodigingen en programma, 2004, 1053
                - Spreekteksten, 2004, 1054
                - Brochures ter voorbereiding op de conferentie, 2004, 1055
      - Emancipatie van verschillende doelgroepen, 2.2.2
        - Algemeen, 2.2.2.1
          - Stukken betreffende het informeren van de voorzitter van de Eerste Kamer over het bekostigen c.q. begeleiden van onderzoeken naar seksueel geweld in verschillende bevolkingsgroepen (kinderen, partners, prostituees, allochtone vrouwen)., 1985 - 1988; 255; 1 pak
          - Stukken betreffende het verlenen van subsidie aan de Gemeentelijke Geneeskundige en Gezondheidsdienst, Afdeling Gezondheidsvoorlichting en -opvoeding te Utrecht ten behoeve van het project “Samen Leven”., 1986 - 1991; 256-257; 2 pakken
            Dit project voor voortgezet onderwijs was het eerste systematische preventieproject met betrekking tot seksueel geweld en homodiscriminatie en is het eerste project in het kader van het nieuw te ontwikkelen (overheids)preventiebeleid met betrekking tot seksueel geweld.
            - 1986 - 1987, 256
            - 1988 - 1991, 257
          - Stukken betreffende het subsidiëren van wachtgelden ten behoeve van project emancipatiewerkers en het informeren van de Nationale Ombudsman naar aanleiding van een door de Stichting Financieel Beheer Emancipatiewerkers MVM (Man Vrouw Maatschappij) te Amsterdam ingediende klacht over een verlate bevoorschotting van de subsidie voor het jaar 1989., 1987 - 1989; 258; 1 pak
          - Stukken betreffende het adviseren aan diverse betrokkenen over algemene, bestuurlijke en juridische aangelegenheden met betrekking tot emancipatie van verschillende doelgroepen., 1987 - 1999; 259-261; 3 pakken
            - 1987 - 1989, 259
            - 1990 - 1993, 260
            - 1994 - 1999, 261
          - Stukken betreffende het totstandkomen van het beleid met betrekking tot de beeldvorming in termen van mannelijkheid en vrouwelijkheid., 1987 - 1999; 262-265; 4 pakken
            - 1987 - 1990, 262
            - 1992 - 1994, 263
            - 1995 - 1996, 264
            - 1997 - 1999, 265
          - Stukken betreffende verlenen van medewerking aan de perspresentatie van het dossier Kind en Baan van de Stichting Relatievoorlichting., 1989 - 1996; 266; 1 omslag
          - Stukken betreffende het totstandkomen van het beleid met betrekking tot ouderen., 1989 - 1999; 267-268; 2 pakken
            - 1989 - 1990, 267
            - 1992 - 1999, 268
          - Stukken betreffende het door de Emancipatieraad laten opstellen van adviezen met betrekking tot sociaal-culturele zelfstandigheid., 1990 - 1998; 269; 1 pak
          - Stukken betreffende het vernieuwen van het emancipatiebeleid met betrekking tot jongeren., 1993 - 1994; 270; 1 pak
          - Instelling, samenstelling en taakuitvoering van de Commissie Dagindeling Tijd voor Arbeid en Zorg., 1996 - 1998; 271-273; 2 pakken en 1 omslag
            - 1996 - 1997, 271; omslag
            - 1996 - 1998, 272
            - 1998, 273
          - Stukken betreffende het in samenwerking met het Centraal Bureau voor de Statistiek uitgeven van het "Jaarboek Emancipatie'"., 1996 - 1999; 274-276; 3 pakken
            - Jaarboek Emancipatie 1997, 1996 - 1997, 274
            - Jaarboek Emancipatie 1998, 1997 - 1998, 275
            - Jaarboek Emancipatie 1999, 1998 - 1999, 276
          - Stukken betreffende het totstandkomen van de Stimuleringsmaatregel Dagindeling., 1998 - 1999; 277-278; 2 pakken
            - 1998 - 1999, 277
            - 1998 - 1999, 278
          - Stukken betreffende het vaststellen van het eindrapport “Emancipatie is uit, kiezen is in, van het onderzoek jongeren en emancipatie”., 1999 - 2000; 1056; 1 pak
          - Stukken betreffende het laten uitvoeren van onderzoeken naar het realiseren van arbeid- en zorgscenario's door jonge ouders en jongvolwassenen zonder kinderen, arbeid en zorg in de levensloop van jonge volwassenen en levensloop en de jonge generatie; hoe communiceren met jongeren?, 2001 - 2004; 1057; 1 pak
          - Stukken betreffende het, in het kader van de subsidieregeling ESF-EQUAL, indienen, uitvoeren en evalueren van twee projecten met als thema “Mannen en familiezaken” te weten: het multimediaproject “Reis langs culturen, landen leren van elkaar”, met als werktitel “Mannen in de hoofdrol” en het onderzoek en conferentieproject “Mannen en zorg” (Europese mannen leren onderzoekers), met als werktitel “Werkende vaders, zorgende mannen”., 2001 - 2006; 1058-1080; 22 pakken en 1 omslag
            Dossiers zijn tabsgewijs per onderwerp opgebouwd. De dateringen per dossier overlappen elkaar daardoor. Zie ook rubriek 2.
            - 2001, 1058
            - 2001 - 2005, 1059
            - 2002, 1060
            - 2002, 1061
            - 2002, 1062
            - 2002 - 2003, 1063; omslag
            - 2002 - 2003, 1064
            - 2002 - 2003, 1065
            - 2002 - 2004, 1066
            - 2002 - 2004, 1067
            - 2002 - 2004, 1068
            - 2002 - 2004, 1069
            - 2002 - 2004, 1070
            - 2002 - 2005, 1071
            - 2003, 1072
            - 2003, 1073
            - 2003 - 2004, 1074
            - 2004, 1075
            - 2004, 1076
              Bevat dvd.
            - 2004, 1077
            - 2004 - 2005, 1078
            - 2004 - 2005, 1079
            - 2005 - 2006, 1080
          - Stukken betreffende het verlenen van een opdracht aan diverse personen tot het schrijven van een essay in het kader van het project Verkenning gezins- en familiezaken., 2002; 1081; 1 omslag
          - Stukken betreffende het afstemmen van het gezinsbeleid met de staatssecretaris van Volksgezondheid, Welzijn en Sport en het informeren van de Tweede Kamer over het gezinsbeleid., 2003 - 2006; 1082; 1 omslag
          - Stukken betreffende het begeleiden en uitvoeren van Operatie jong, in het kader van het aanbrengen van meer samenhang in het jeugdbeleid., 2003 - 2006; 1083-1087; 5 pakken
            - 2003 - 2004, 1083
            - 2005 jan. - mei, 1084
            - 2005 juni - dec., 1085
            - 2006 jan. - mei, 1086
            - 2006 juni - dec., 1087
          - Stukken betreffende het instemmen met een informatiebrief voor de Tweede Kamer inzake het jeugdbeleid., 2005 - 2007; 1088; 1 omslag
        - Etnische minderheden, 2.2.2.2
          - Stukken betreffende het coördineren en begeleiden van de Projectgroep Vrouwen en Minderheden., 1987 - 1992; 279-283; 5 pakken
            - Informatiebulletins, 1984 - 1993, 279
            - Evaluatie, 1987 - 1989, 280
            - Totstandkoming van de notitie werkgelegenheid voor vrouwen uit minderheidsgroepen, 1989 - 1990, 281
            - Eindrapportages van deelprojecten, 1990 - 1992, 282
            - Eindrapportage, 1991 - 1992, 283